臺北高等行政法院判決
                                      100年度再字第125號
再審  原告  陳秋霞
再審  被告  勞工保險局
代　表　人　陳益民（總經理）
上列當事人間勞保事件，再審原告對於中華民國100 年6 月13日
本院99年度再字第110 號判決，提起再審之訴，本院判決如下：
    主  文
再審之訴駁回。
再審訴訟費用由再審原告負擔。
　　事實及理由
一、事實概要：
    再審原告以其於民國95年2 月17日因工作壓力致「疑似右耳
    聽力障礙、疑似右耳外耳炎」、「突發性耳聾、兩側」、「
    急性壓力反應及聽力障礙、雙側」，檢據申請95年4 月3 日
    至96年4 月2 日期間職業傷病給付，經再審被告審認所患非
    屬職業傷病，乃於96年4 月4 日以保給傷字第09660208840
    號函（下稱原處分）核定按普通傷病辦理，自住院之第4 日
    即95年2 月23日起核付至95年2 月25日出院止，按其平均日
    投保薪資新臺幣（下同）1,400 元之百分之50給付3 日計2,
    100 元在案。原告不服，向勞工保險監理委員會申請審議，
    亦經該會於96年8 月30日以96保監審字第1400號審定書審定
    申請審議駁回後，提起訴願，遭行政院勞工委員會以96年12
    月28日勞訴字第0960026914號訴願決定駁回，復向本院提起
    行政訴訟，經本院於97年8 月20日以97年度訴字第549 號判
    決駁回。再審原告不服，提起上訴，經最高行政法院97年12
    月18日97年度裁字第5338號裁定駁回而告確定。嗣再審原告
    以本院97年度訴字第549 號判決有行政訴訟法第273 條第1
    項第13款規定之再審事由，向本院提起再審之訴，經本院99
    年度再字第110 號判決（下稱前程序判決）駁回確定，再審
    原告再就前程序判決提起本件再審之訴。
二、再審原告聲明求為判決(一)廢棄前程序判決；(二)命再審被告給
    付357,700 元。並主張：行政院勞工委員會93年12月31日修
    正發布之「職業引起急性循環系統疾病診斷認定標準」第2
    版（即聲請狀內所謂「再再證1 」），再審原告於100 年7
    月11日始知悉此未經原確定判決斟酌之證物，如經斟酌，可
    受較有利益之判決，乃依法（行政訴訟法第273 條第1 項第
    13款）提起再審之訴等語。
三、再審被告聲明求為駁回原告之訴。並主張：前開「職業引起
    急性循環系統疾病診斷認定標準」係再審被告於審查勞工保
    險給付時，予以審酌認定職業傷病之參考依據，非判斷個案
    事實是否為職業傷病之證物，再審原告以此為「未經斟酌之
    證物」而提起再審之訴，顯無理由等語。
四、本院判斷如下：
  (一)按再審之訴，係以一定之法定事由對於確定終局判決聲明不
    服，行政訴訟法第273 條第1 項定有明文。前程序判決於10
    0 年6 月29日寄存送達原告，有送達證書附本院99年度再字
    第110 號卷宗可稽，上開送達自寄存之日起經10日發生效力
    ，該判決上訴期間應100 年7 月9 日起算，至100 年7 月29
    日始行屆滿。再審原告於該判決之上訴期間內即100 年7 月
    18日即向本院提起再審之訴（誤載為聲請再再審），有本院
    加蓋於再審原告訴狀上之收文戳章日期可稽。經本院於100
    年7 月27日以院貞玄股99再00110 字第1000012293號函詢再
    審原告，是否係對前程序判決不服提起上訴，再審原告於10
    0 年8 月8 日表示確為提起再審之訴等語，有再審原告「答
    覆貴院100 年7 月27日以院貞玄股99再00110 字第10000122
    93號函兼提再再審補充狀」可稽，足認本件再審原告確係提
    起再審之訴。又本件提起再審之際，前程序判決雖未確定，
    提起再審未合於行政訴訟法第273 條之法定要件，惟本院既
    於該判決已逾上訴期間而告確定後始為裁判，其程序之瑕疵
    已因時間之經過而補正，其再審之訴為合法，合先敘明。
　(二)第按，「有左列各款情形之一者，得以再審之訴對於確定終
    局判決聲明不服。但當事人已依上訴主張其事由或知其事由
    而不為主張者，不在此限：……十三、當事人發見未經斟酌
    之證物或得使用該證物者。但以如經斟酌可受較有利益之裁
    判者為限。……」行政訴訟法第273 條第1 項第13款定有明
    文。又再審之訴顯無再審理由者，得不經言詞辯論，以判決
    駁回之，亦為同法第278 條第2 項所明定。而稱「證物」者
    ，乃指可據以證明事實之存否或真偽之認識方法；若當事人
    提出者為主管機關討論法令規範意旨之會議資料、解釋法令
    規範意旨之令函或抽象之法律、行政命令，及就具體個案所
    為行政處分或決定，充其量僅是認定事實或適用法律之過程
    或結論，並非認定事實之證據本身，縱令有指摘原確定判決
    所持之法律見解與該等令函或行政命令之規範意旨相違背，
    核其性質應屬「適用法規有無錯誤」之問題，要與上述條款
    無涉。
　(三)本件再審原告所指發現前程序判決未經斟酌之證據前述「職
    業引起急性循環系統疾病診斷認定標準」（見聲請再再審狀
    理由第1 段，至於理由第2 、3 段所論及之臺北市政府勞工
    局勞資爭議案件協調會紀錄、國立臺灣大學醫學院附設醫院
    99年2 月8 日校附醫秘字第0990010147號函，據其狀載意旨
    並非前程序判決之未經斟酌之證據，而係本院97年度訴字第
    549 號判決未經斟酌之證據），然則上開認定標準乃行政院
    勞工委員會為協助被告統一解釋法令、認定事實而訂頒之解
    釋性規定，為行政規則之一種，並非可據以證明事實之存否
    或真偽之認識方法，再審原告指此為「證物」，並無可採，
    逕而以此行政規則為前程序判決未經斟酌之證據，求依行政
    訴訟法第273 條第1 項第13款為再審之訴，顯無理由，其訴
    應予駁回。
五、據上論結，本件再審原告之訴為顯無理由，依行政訴訟法第
    278條第2項、第98條第1項前段，判決如主文。
中　　華　　民　　國　　100　 年　　10　　月　　28　　日
                    臺北高等行政法院第一庭
                              審判長法  官　王立杰
                                    法  官　許麗華
                                    法  官　楊得君
上為正本係照原本作成。
如不服本判決，應於送達後20日內，向本院提出上訴狀並表明上
訴理由，如於本判決宣示後送達前提起上訴者，應於判決送達後
20日內補提上訴理由書（須按他造人數附繕本）。
中　　華　　民　　國　　100　 年　　10　　月　　28　　日
           　　　　　　　           書記官  徐子嵐